

孟祥程 Java工程师(偏架构) Android架构师 移动研发经理



EDUCATION

o 大连理工大学

/ Spe 2010- Jul 2014

软件工程 工学学士

毕业设计《时间胶囊》

成绩93分,优秀毕设

获得三好学生称号一次 科技**实**践优秀生两次优秀学生干部称号

- "蓝桥杯"全国软件设计大赛辽宁省一等奖
- "卓越杯"Android 应用设计大赛全国优秀奖
- 北京航空航天大学软件学院 / Oct 2015- Today 大数据技术在职研究生,正在读



WORK EXPERIENCE

- 国家电网电子商务有限公司 / Spe 2016- Today **架构师+移动研发经理(管理15人)**
 - 主要**职责**:负责电 e 盈后台架构设计及搭建。带领电 e 盈团队完成业务开发。**负责电** e 宝移动端二代、三代架构搭建和**规**划,及开发工作安排和调度。负责第三方中间件采购技术评估。
- 北京罗藤银河网络科技有限公司 / Mar 2015- Aug 2016 **创业合作伙伴,技术入股,占有股份,因创业失败离职** 主要职责: "指点"移动端负责人,前期独立开发 Android 项目, 后期管理移动端团队并对 Android 产品优化。
- O 大连联达科技有限公司 / Oct 2013- Feb 2015 自己能力得到了质的提升 主要职责: 协助项目经理完成 Android 产品的开发,"摇点"项目的核心开发人员。



PROFILE

研发潜力股,喜欢有挑战性的工作,有强烈的责任心,开发过程中考虑正常最优流程及非正常流程处理,代码能够自我严格测试。 追崇Geek精神,追求技术革新,也会发博客总结下工作经验和填过的坑及学到的新知识。 后台: SpringBoot、Maven、ZooKeeper、

RocketMQ、Dubbo、Redis、Swagger2 (https://centmeng.github.io/categories/%E5 90%8E%E7%AB%AF%E6%8A%80%E6%94

·<mark>AF/</mark>)了解Hadoop、Storm、Spark、

HBase, Solr, Nginx

前端: Android, JsBridge(仿照大神自写)、Admin、Thymeleaf

其他:机器学习算法、R、Python

期望工作:团队开发热情高,良好的职业规划



CONTACT ME



15848215558



mengshaojie@188.com



北京



WebSite

- 个人博客 https://centmeng.github.io/
- CSDN http://blog.csdn.net/u01193047
- Github https://github.com/CentMeng



RECREATION



项目经验

2017-06~至今 电e盈 (https://www.95598pay.com/)

项目描述: 电e盈是由国网电商公司联合多家优质金融机构,创新为企业用户提供的一款纯线上操作的电费保本理财产品。企业获得稳定的理财收益同时,可使用电力智能交费服务,理财资金直接用于交纳电费,使用灵活便捷。

开发环境: mac os、IDEA、Maven、Git

主要技术: spring-boot技术应用(多profile实现,非parent继承、自定义配置、log4j自定义配置、dubbo集成、MyBatis集成、JPA集成、定时任务、web应用), maven(私有库搭建,项目及jar包上传,多jdk版本发布配置),

Dubbo, ZooKeeper (注册中心及分布式锁)

责任描述:负责后台架构研究(spring boot架构及RocketMQ、Redis、

ZooKeeper、Dubbo等技术研究)及项目架构搭建;带领团队成员开发业务需求;指导解决团队成员开发中遇到的问题;架构整改提出者及实施者。

2016-08~至今 电e宝 (https://www.95598pay.com/)

项目描述:"电e宝"是国家电网公司自有全网通互联网电费代收支付平台,是国家电网为市民提供的一种全新的"拇指生活体验"电力服务渠道。日活达到百万,预估日后用户达2.2亿。

开发环境: mac os、Android SDK 340、Android Studio、Git 主要技术: Retrofit+okhttp3+RxJava,增量更新,支付sdk, MVP 责任描述: 搭建电e宝二代架构,并规划未来架构方向(移动互联网与大数据结合);参考大神写了JsBridge框架

(https://github.com/CentMeng/CommonJavaJsBridge), 用于H5与Native交互。

2015-03~ 2016-08 指点(http://www.zhid58.com)

项目描述: 教育类的知乎平台,汇聚了全球500所名校精英,国内985,211重点大学学生,以1对1的线上,线下交流模式,分享他们的教育经验,旨在解决教育信息不真实,不透明的问题,帮助广大的学子在求学的道路上取得捷径,实现自己的人生价值。

开发环境: mac os、Android SDK 3.0、Android Studio、Git

主要技术:增量更新,环信聊天(语音,视频,图片,文件发送),智能更新,单文件多线程下载,七牛音视频处理,支付宝和微信第三方支付,资金记录管理,图片处理,NDK开发,cordova,图文混排技术,PDF文件下载和预览、vollev框架的搭建和使用。

功能描述:信息展示(点师信息、学校信息和话题信息图文形式展示),资料上传(发布话题,个人资料填写),预约功能(线上和线下预约以及时间选择),时间排期(我的排期和设置排期),第三方支付(支付宝支付和微信支

付),cordova本地H5交互,环信SDK集成(点师与点友线上交流),更新(增量更新,自动更新,ndk技术),资金记录,益答(类似于分答,支持手写和语音两种方式),设置(个人设置和安全设置),推送,动态启动页,点师动态(图文编辑和展示,视频录制上传及播放)。

责任描述:从零开始,自己一手孕育出的项目,包括项目的需求获取以及功能分析,主体构建,功能实现,后期测试独立完成

2014-03~2015-02 摇点点餐系统 (http://www.5yaodian.com)

Android顾客端(市场应用"摇点")

项目描述: 点餐、预约、外卖、团购集成一体的掌上点餐软件

开发环境: windows、Android2.3、eclipse、SVN

主要技术: Android组件、Android控件及自定义控件、Android图片处理、

Android动画效果、事件处理、图片上传、spring-android-restHTTP框架使用、二维码扫描、Mob分享、支付宝支付、微信支付等。

功能描述:负责团购(团购列表、团购详情、图文详情和套餐选择)、菜品相关功能(菜品备注、菜品详情和外卖确认),我的功能(我的点餐、我的预约、我的外卖、我的团购列表及详情功能和头像上传以及我的账户修改),支付(已支付、未支付和未评价列表)、第三方功能(第三方登录和分享以及支付宝支付、微信支付)和轮盘后续功能。

责任描述:从零起步,参考淘点点(现在的口碑外卖)进行研究,和同项目组成员一块讨论需求,分析业务,一步步摸索开发项目。

Android服务员端(手机智能点餐宝):

项目描述:为餐厅服务员量身定制的菜品点餐软件,集菜单、订单、台况、会员、预约、外卖、排队处理为一体的手机智能点餐宝。

开发环境: windows、Android SDK 3.0、eclipse、SVN

主要技术: Android组件、Android控件及自定义控件、Android图片处理、Android动画效果、事件处理、图片上传、spring-android-restHTTP框架使用。

功能描述:桌台详情、菜品点餐、预约、外卖、呼叫、会员、更多、日志输出、账单、设置、快速点餐(自定义九宫格键盘)。

责任描述:从零起步,参考淘点点(现在的口碑外卖)进行研究,和同项目组成员一块讨论需求,分析业务,一步步摸索开发项目。